es: Composición del aceite de fragancia: Mezcla (natural y sintética); Aceite esencial natural; Aceite de fragancia sintética; Otros
el: Σύνθεση αρωματικού ελαίου: Μείγμα (φυσικό και συνθετικό); Φυσικό αιθέριο έλαιο; Συνθετικό αρωματικό έλαιο; Άλλο
it: Composizione dell'olio profumato: Misto (naturale e sintetica); Olio essenziale naturale; Olio profumato sintetico; Altro
pl: Skład olejku zapachowego: Mieszanka (naturalna i syntetyczna); Naturalny olejek eteryczny; Syntetyczny olejek zapachowy; Pozostałe
vi: Thành phần tinh dầu thơm: Hỗn hợp (tự nhiên và tổng hợp); Tinh dầu tự nhiên; Dầu thơm tổng hợp; Khác
pt-BR: Composição do óleo de fragrância: Mistura (natural e sintética); Óleo essencial natural; Óleo de fragrância sintética; Outro
ja: フレグランスオイルの組成: ブレンド（天然と合成）; 天然エッセンシャルオイル; 合成香料オイル; その他
nb: Duftolje-sammensetning: Blanding (naturlig og syntetisk); Naturlig eterisk olje; Syntetisk duftolje; Annet
ru: Состав ароматического масла: Смесь (натуральная и синтетическая); Натуральное эфирное масло; Синтетическое ароматическое масло; Другое
tr: Koku yağı bileşimi: Karışım (doğal ve sentetik); Doğal uçucu yağ; Sentetik koku yağı; Diğer
hr-HR: Sastav mirisnog ulja: Mješavina (prirodna i sintetička); Prirodno eterično ulje; Sintetičko mirisno ulje; Ostalo
fi: Tuoksuöljyn koostumus: Sekoitus (luonnollinen ja synteettinen); Luonnollinen eteerinen öljy; Synteettinen hajusteöljy; Muu
zh-CN: 香精油成分: 混合型（天然和合成）; 天然精油; 合成香精油; 其他
bg-BG: Състав на ароматното масло: Смес (естествена и синтетична); Натурално етерично масло; Синтетично ароматно масло; Друго
de: Zusammensetzung des Duftöls: Mischung (natürlich und synthetisch); Natürliches ätherisches Öl; Synthetisches Duftöl; Sonstiges
hu: Illóolaj összetétele: Keverék (természetes és szintetikus); Természetes illóolaj; Szintetikus illatolaj; Egyéb
fr: Composition de l’huile parfumée: Mélange (naturel et synthétique); Huile essentielle naturelle; Huile parfumée synthétique; Autre
pt-PT: Composição do óleo perfumado: Mistura (natural e sintética); Óleo essencial natural; Óleo de fragrância sintética; Outro
sl-SI: Sestava dišavnega olja: Mešanica (naravna in sintetična); Naravno eterično olje; Sintetično dišavno olje; Druga
zh-TW: 香氛油成分: 混合物 (天然和合成); 天然精油; 合成香精油; 其他
da: Duftolies sammensætning: Blanding (naturlig og syntetisk); Naturlig æterisk olie; Syntetisk duftolie; Andet
en: Fragrance oil composition: Blend (natural and synthetic); Natural essential oil; Synthetic fragrance oil; Other
ko: 향 오일 구성: 혼합(천연 및 합성); 천연 에센셜 오일; 합성 향료 오일; 기타
sv: Doftoljans sammansättning: Blandning (naturlig och syntetisk); Naturlig eterisk olja; Syntetisk doftolja; Övrigt
th: ส่วนประกอบของน้ำมันหอมระเหย: ส่วนผสม (จากธรรมชาติและสังเคราะห์); น้ำมันหอมระเหยจากธรรมชาติ; น้ำมันหอมระเหยสังเคราะห์; อื่นๆ
ro-RO: Compoziția uleiului parfumat: Amestec (natural și sintetic); Ulei esențial natural; Ulei de parfum sintetic; Altele
sk-SK: Zloženie vonného oleja: Zmes (prírodná a syntetická); Prírodný esenciálny olej; Syntetický vonný olej; Iné
nl: Samenstelling van geurolie: Mengsel (natuurlijk en synthetisch); Natuurlijke etherische olie; Synthetische geurolie; Overig
cs: Složení vonného oleje: Směs (přírodní a syntetické složky); Přírodní esenciální olej; Syntetický vonný olej; Jiné
lt-LT: Kvapiojo aliejaus sudėtis: Mišinys (natūralus ir sintetinis); Natūralus eterinis aliejus; Sintetinis kvapusis aliejus; Kita